臺灣高等法院民事裁定
109年度聲字第205號
聲  請  人  張友英  
上列聲請人因與相對人羅愛蓮間請求遷讓房屋事件（本院109 年
度上易字第468號），聲請訴訟救助，本院裁定如下：
    主  文
聲請駁回。
    理  由
一、按當事人無資力支出訴訟費用者，依民事訴訟法第107條規
    定，法院固應依聲請准予救助，惟此項請求救助之事由，依
    同法第109條第2項、第284條之規定，應依證據性質提出能
    即時調查之證據以釋明之。且法院調查聲請人是否無資力支
    出訴訟費用，專就聲請人提出之證據為之，如聲請人並未提
    出證據，或依其提出之證據，未能信其無資力支出訴訟費用
    之主張為真實，即應將其聲請駁回，並無依職權調查或定期
    命補正之必要（最高法院88年度台抗字第161號、107年度台
    抗字第870號裁定意旨參照）。又所謂無資力係指窘於生活
    ，且缺乏經濟信用者而言（最高法院43年台抗字第152號判
    例意旨參照）。申言之，若非取給於自己或家族所必需之生
    活費不能支出訴訟費用，且無籌措款項以支出訴訟費用之信
    用技能，方能謂之為無資力支出訴訟費用。 
二、經查，聲請人不服臺灣新北地方法院（下稱新北地院）108
    年度訴字第2457號判決，提起上訴，並主張其生活困難，無
    力負擔訴訟費用，爰聲請訴訟救助等語，並提出全國財產稅
    總歸戶財產查詢清單、民國107年度綜合所得稅各類所得資
    料清單等件為憑（見本院卷第5、7頁）。惟該稅務清單係憑
    依各該稽徵機關、監理機關所提供之資料彙整而來，僅足證
    明聲請人目前無稅捐稽徵機關、監理機關列管徵收稅費之財
    產或收入，尚無法遽為聲請人有窘於生活、缺乏經濟信用情
    事之認定。又聲請人於原審審理時曾於請假狀載稱：其於10
    8年10月7日在美國舊金山進行右手肩關節手術後護理及治療
    ，於同年月30日仍有預約治療等語，並提出醫院預約單為參
    （見原審卷第41至47頁），且聲請人在108年間有7次入出境
    紀錄，於108年7月8日入境後又於同年7月20日、8月7日、12
    月14日均尚有出境紀錄，另於107年間亦有4次入出境紀錄，
    且聲請人於107年2月8日出境至108年7月8日入境期間達1年5
    個月等情，有入出境資訊連結作業資料（見本院卷第11頁) 
    ，則依聲請人上開多次出國之情，足見其有籌措有關來回機
    票、食、宿等費用之能力，堪認其另有籌措款項以支出訴訟
    費用之信用技能，並非窘於生活且缺乏經濟信用。依首揭說
    明，聲請人之聲請自有未合，不應准許。　
三、據上論結，本件聲請為無理由，爰裁定如主文所示。
中　　華　　民　　國　　109 　年　　 5 　　月　 5 　　日
                  民事第十七庭  
                      審判長法  官  黃雯惠
                            法  官  石有為
                            法  官  林佑珊
正本係照原本作成。
不得抗告。
中　　華　　民　　國　　109 　年　　5 　　月　　6 　　日

  　　　　　　　　　　　　　書記官  張永中